# 请教版主关于履约义务判断问题

提问人：yinpo123 时间：2022-10-15 08:25:48
陈版主，你好，咨询一下关于履约义务判断问题。
1.A公司生产压缩机，压缩机由转子和电机两部分构成。电机作为动力设备，驱动转子运行。
2.A公司负责设备整体方案的设计，A公司负责转子产品制造设计、电机部分提出参数性能和接口需求后自第三方采购（A公司无生产电机能力），由A公司组装、试验合格后形成整套压缩机；
电机占总成本比例为45%。
3.目前，财务部探讨认为转子和电机属于两项履约义务，判断依据为:（ 1 ）二者之间不存在重大整合，仅仅只是通过简单安装就组装到一起，未付出重大服务，仅在设计阶段提出参数性能和接口需求，获取相应的配套组装服务费；（ 2 ）二者之间不存在重大修改或定制，因为二者在组装后进行运转性能试验时，实际上是对原先设定的性能指标是否合格进行考核，而非对设备进行重大修改或定制。（ 3 ）二者之间不存在重大关联，因为产品在设计时，各种参数和性能已确定，不会因为转子或电机修正而调整彼此，除非客户要求修改参数性能导致整体设计变化。
4.业务部门认为客户要的是一整套压缩机产品，转子和电机之间参数性能需匹配方可使用，二者必定存在重大关联、是客户定制化需求产品，属于一项履约义务。
请教版主，1.公司财务部认为存在两项履约义务是否正确？2.电机由客户指定供应商生产，并且客户通过票据付款，合同要求我们公司收到票据后立即背书给供应商，如属于两项履约义务，电机是否按净额法核算更合理？3.如电机和转子属于一项履约义务，电机可以按净额法核算吗？
感谢版主指导！

回答人：chenyiwei
需要考虑： 1 、电机是否为标准化产品，只需指定参数即可，并非为该压缩机产品专门定制，并非只可用于该种压缩机； 2 、客户能否单独从市场上采购到符合规格要求的电机。
建议进一步了解；“电机由客户指定供应商生产”是否仅为客户的质量控制要求，还是由于其生产工艺和质量要求特殊，只有该指定供应商才有能力承接？理论上市场上该种电机还有无其他供应商可供选择？电机采购后的组装有无特殊要求，客户能否找到其他供应商（例如该电机的制造商）提供组装和总体调试、测试服务？
从主帖信息来看，即使整体上构成一项履约义务，也不排除对其中的电机采购成本部分采用净额法，即不纳入收入和成本。

提问人：yinpo123 时间：2022-10-17 22:34:33
版主，1.电机为客户的压缩机定制，具有专用性；2.生产该配置电机的供应商国内仅此一家，因此客户无论是否指定都需在此供应商购置；当然，客户也可以选择国外购买，但考虑成本效益原则必定选定国内供应商；3.电机组装无特殊需求，只要电机和压缩机本体接口匹配，则客户本身或电机厂商实际也可组装；组装后需要对整体性能进行调试，因产品有专用性，性能的调试由公司和电机公司共同参与。
版主，1.我们理解即便是一项或两项履约义务，收入确认都需二者共同验收时确认，但无法明确电机和压缩机主体具体是一项还是两项义务，所以想请版主指导。2.如果是一项履约义务，公司对电机具有控制权，作为主要责任人对电机按净额法是否不合理？只有两项履约义务情况下才能用净额法？

回答人：chenyiwei
在电机的设计确定之后，电机和压缩机本体是可以分别采购的（理论上客户也可以直接向电机厂商下单，取得电机后自行组装），所以倾向于作为两项履约义务，其中对电机部分，本企业采用净额法。